【裁判字號】    91,易,1154
【裁判日期】    920227
【裁判案由】    傷害
【裁判全文】
臺灣臺南地方法院刑事判決                        九十一年度易字第一一五四號
    公  訴  人  臺灣台南地方法院檢察署檢察官
    被      告  丁○○
                丙○○○
右列被告因傷害案件，經檢察官提起公訴（九十一年度偵字第五三０八號），本院判
決如左：
    主  文
丁○○、丙○○○傷害人之身體，各處拘役參拾日，如易科罰金，均以參佰元折算壹
日。
    事  實
一、丁○○於民國九十一年一月八日某時，在台南市○○路某處與乙○○（業經通緝
    待緝獲後再行審結）發生車禍，於九十一年一月十一日下午三時三十分許，二人
    均由家人陪同至台南市○○路○段四百零二號台南市交通隊製作報案筆錄，因車
    禍過失爭議，乙○○即以手指著丁○○，並持其隨身之皮包毆打丁○○之頭部，
    適丁○○之母丙○○○見狀，便與乙○○理論，雙方進而發生口角爭執及互為拉
    扯，丙○○○竟基於傷害之犯意，徒手抓打乙○○，致乙○○受有頸部右側三Ｘ
    三公分抓傷、右手肘五公分長抓傷、右手背兩道五公厘長抓傷、左膝挫傷等傷害
    ，丁○○於欲將丙○○○及乙○○二人拉開之際，見乙○○之父甲○○向前，竟
    基於傷害之犯意，徒手毆打甲○○，致甲○○受有鼻樑及左前胸瘀血等傷害。
二、案經乙○○、甲○○、丙○○○訴由台南市警察局第四分局報告臺灣台南地方法
    院檢察署檢察官偵查起訴。
    理  由
一、訊據被告丁○○固坦承於前揭時地於欲將被告丙○○○及乙○○二人拉開之際，
    見乙○○之父甲○○向前時，不小心出手撥到告訴人甲○○鼻樑之事實，惟矢口
    否認有何傷害犯行，辯稱：當時伊忙著要拉開被告丙○○○及乙○○二人，並無
    時間毆打告訴人甲○○云云；被告丙○○○固供承於前揭時地與被告乙○○發生
    口角爭執後，雙方進而發生拉扯之事實，惟亦矢口否認有何傷害犯行，並辯稱：
    當時伊僅和乙○○發生拉扯，並未毆打乙○○云云。經查：
  (一)被告丙○○○如何於前揭時地徒手毆打被告乙○○之犯罪事實，業據證人即當時
    在場之台南市警察局交通大隊警員戊○○於九十一年十月八日本院調查時到庭證
    稱：「（當天情形？）當天他們來報案．．．我準備要帶他們到現場瞭解真相，
    剛走出中隊側門時，乙○○口中唸唸有詞，並用手指戳丁○○的頭部，那時候丙○○○剛好從外面走進來，就問乙○○為何打他兒子，隨後乙○○就與丙○○○
    發生拉扯，當時丁○○在旁邊要拉開丙○○○，我在中間要撥開乙○○與丙○○○，大門外的當事人家屬聽到聲音，就從外面進來隊部。」、「（丙○○○有無
    毆打乙○○？）他們二人手腳有打來打去，應該有打到。」等語甚詳（詳本院卷
    第五五頁、第五六頁），核與告訴人即被告乙○○於警訊指訴之傷害情節大致相
    符（詳警卷二頁反面、第四頁），另被告乙○○受有頸部右側三Ｘ三公分抓傷、
    右手肘五公分長抓傷、右手背兩道五公厘長抓傷、左膝挫傷等傷害，有行政院衛
    生署台南醫院九十一年三月十四日之診斷證明書一紙存卷（詳警卷第二十頁）可
    稽，再佐以案發時雙方因車禍爭議而生口角爭執之客觀情狀，及被告丙○○○自
    承與被告乙○○互為拉扯之事實等情觀之，堪認被告乙○○指訴被告丙○○○徒
    手毆打伊之犯行屬實可採。
  (二)被告丁○○如何於前揭時地徒手毆打告訴人甲○○之犯罪事實，業據告訴人甲○○迭於警訊及本院調查時指訴綦詳（詳警卷第十頁反面，本院卷第二七頁、第七
    五頁），且被告丁○○亦自承於前揭時地欲將被告丙○○○及乙○○二人拉開之
    際，見乙○○之父甲○○向前時，不小心出手撥到告訴人甲○○鼻樑之事實，另
    告訴人甲○○確受有鼻樑及左前胸「瘀血」等傷害，有行政院衛生署台南醫院九
    十一年三月十三日之診斷證明書一紙在卷（詳警卷第二二頁）可憑，足見告訴人
    甲○○指訴被告丁○○將伊毆打致受有鼻樑及左前胸「瘀血」等傷害，應非虛妄
    ；再者，告訴人甲○○遭被告丁○○毆打後，確係受有鼻樑及左前胸「瘀血」之
    傷害，衡情當非被告丁○○所辯不小心「撥到」所能肇致，而應係徒手重擊所致
    始與常情相符，是被告丁○○前揭辯詞，顯係避重就輕之詞，不足採憑。
  (三)綜上所述，被告丙○○○、丁○○二人前揭所辯，顯係事後卸責之詞，不足採信
    ，本件事證明確，被告丙○○○、丁○○二人犯行均堪認定。
二、核被告丙○○○、丁○○二人傷害人之身體，所為均係犯刑法第二百七十七條第
    一項之普通傷害罪。爰審酌被告丙○○○、丁○○二人因車禍過失爭議而肇致本
    件傷害案件，及其各自犯罪之動機、手段、所生危害、被告乙○○及告訴人甲○○所受之傷害程度、尚未與被害人達成和解，及犯罪後之態度等一切情狀，各量
    處被告丙○○○、丁○○二人如主文所示之刑，並各諭知易科罰金之折算標準，
    以資懲儆。
三、公訴意旨另以：被告丙○○○及丁○○於前揭時地另分別徒手毆打告訴人甲○○
    及被告乙○○，致被告乙○○受有頸部右側抓傷、右手肘抓傷、右手背兩道抓傷
    、左膝挫傷等傷害、告訴人甲○○受有鼻樑及左前胸瘀血等傷害。因認被告丙○○○及丁○○二人此部分共同涉犯刑法第二百七十七條第一項之普通傷害罪嫌等
    語。按犯罪事實應依證據認定之，無證據不得推定其犯罪事實，又不能證明被告
    犯罪者，應諭知無罪之判決，刑事訴訟法第一百五十四條、第三百零一條第一項
    分別定有明文。經查：(一)告訴人甲○○自警訊迄本院歷次調查，未曾指訴被告丙○○○有何徒手毆打伊之犯罪事實，其更於九十一年一月十一日警訊時明確供陳
    ：「（丁○○之母親〈即被告丙○○○〉有無毆打你？）沒有。」等語（詳警卷
    第十一頁正面），是公訴人一併指訴被告丙○○○毆打告訴人甲○○，顯有未洽
    。(二)雖被告乙○○於警訊時一再指訴被告丁○○與被告丙○○○聯合毆打伊，惟
    被告丁○○於案發時欲將被告丙○○○及乙○○二人拉開，證人戊○○亦在被告
    丙○○○及乙○○二人中間欲撥開渠二人，而於是時證人戊○○並未目擊被告丁○○有何毆打被告乙○○之行為，已據證人戊○○於本院前開調查時證述甚明（
    詳本院卷第五五頁、第五六頁），則被告乙○○一再指訴被告丁○○亦毆打伊乙
    節，是否屬實已非無疑；又依前揭被告乙○○所受之傷勢，多為女姓拉扯抓打之
    「抓傷」，此與被告丁○○自承撥到告訴人甲○○所致之鼻樑、左前胸「瘀血」
    等傷害，顯然不同，衡情應係不同之傷害手段所致，益徵被告乙○○前揭指訴，
    存有疑義。(三)綜上各情相互參酌，尚難僅憑被告乙○○之指訴及卷附之診斷證明
    書，遽予推認被告丙○○○、丁○○二人有公訴人前揭指述之犯行。此外，復查
    無其他積極證據足資證明被告丙○○○、丁○○二人有此部分犯行，揆諸前揭說
    明，即屬不能證明被告丙○○○、丁○○二人此部分犯罪。惟因公訴人意旨認此
    部分與前開論罪部分，有一行為傷害二被害人之想像競合犯裁判上一罪之關係，
    爰就此部分不另為無罪判決之諭知。
四、被告乙○○業已遭本院通緝，待緝獲後再予審結。
據上論斷，應依刑事訴訟法第二百九十九條第一項前段，刑法第二百七十七條第一項
、第四十一條第一項前段，罰金罰鍰提高標準條例第一條前段、第二條，判決如主文
。
本案經檢察官張婉寧到庭執行職務。
中      華      民國      九十二    年      二    月    二十七    日
                                          臺灣臺南地方法院刑事第二庭
                                              審判長法官  侯明正
                                                    法官  鄭燕璘
                                                    法官  陳金虎
右正本證明與原本無異。
如不服本判決，應於判決送達後十日內，向本院提出上訴狀。
中      華      民      國      九十二    年      二    月    二十七    日
                                              書  記  官  楊建新
附錄法條：
刑法第二百七十七條第一項：
傷害人之身體或健康者，處三年以下有期徒刑、拘役或一千元以下罰金。


司法院資訊處製作；財團法人民間司法改革基金會備份。
